【裁判字號】    97,交聲,274
【裁判日期】    970818
【裁判案由】    聲明異議
【裁判全文】
臺灣屏東地方法院交通事件裁定         97年度交聲字第274號
原處分機關  交通部公路總局高雄區監理所屏東監理站
異  議  人
即受處分人  甲○○
上列異議人因違反道路交通管理處罰條例案件，不服交通部公路
總局高雄區監理所屏東監理站民國97年7 月14日所為之屏監違字
第裁82-V00000000號處分，聲明異議，本院裁定如下：
    主  文
異議駁回。
    理  由
一、原處分意旨略以：異議人即受處分人甲○○於民國97年6 月
    1 日10時15分許，駕駛車牌號碼6119-UN 號自小客車，行經
    屏東縣萬丹鄉○○路時，因有駕車行經有燈光號誌管制之交
    岔路口闖紅燈之違規事實，為屏東縣警察局屏東分局社皮派
    出所員警攔停掣單舉發，嗣原處分機關即交通部公路總局高
    雄區監理所屏東監理站認異議人上開情形，違反道路交通管
    理處罰條例第53條第1 項之規定，裁處罰鍰新臺幣（下同）
    2,700 元，並依同條例第63條規定記違規點數3 點等語。
二、聲明異議意旨略以：伊當時絕無闖紅燈，且本件僅憑舉發員
    警目睹即開單舉發，並無確切證據豈能認定伊有何違規情事
    ，為此，提起本件聲明異議等語。
三、按汽車駕駛人，行經有燈光號誌管制之交岔路口闖紅燈者，
    處1,800 以上5,400 元以下罰鍰；又汽車駕駛人有第53條情
    形者，記違規點數3 點，道路交通管理處罰條例第53條第1
    項、同條例第63條分別定有明文。經查，異議人於97年6 月
    1 日10時15分許，駕駛車牌號碼6119-UN 號自小客車，行經
    屏東縣萬丹鄉○○路時，因有駕車行經有燈光號誌管制之交
    岔路口闖紅燈之違規情事，為屏東縣警察局屏東分局社皮派
    出所員警攔停掣單舉發之事實，業據證人即舉發員警柯慶鴻
    於本院審理時證稱：當日伊與另名值勤員警李明才值交通稽
    查勤務，伊等駕駛巡邏車由東往西方向，行經大昌路與社皮
    路口前約1 百公尺時，發現對向有1 部自小客車闖紅燈；我
    們發現後就開警示燈、吹哨子，馬上就從大昌路在靠近大排
    水溝處30公尺處迴轉後距離違規車輛約有50公尺，我們就開
    著警示燈加速尾隨違規車輛並加以攔停等語甚詳（見本院卷
    第17頁反面）。而參以證人柯慶鴻係依法執勤職務之警員，
    與異議人素昧平生，並無嫌隙，自無設詞誣陷異議人而故為
    不實舉發之可能，是證人柯慶鴻上開證詞應堪信為真實。從
    而，本件異議人於上述時、地，確有駕駛前開自小客車闖紅
    燈之違規情事，應堪認定。
四、至異議人辯稱：本件僅有舉發員警目睹，未有其他舉發照片
    云云。然交通警察掣單舉發違反道路交通管理處罰條例所列
    違規事實，本質上為行政處分，係公務員基於職務上權力，
    依法就特定之具體事件所為具公法上效果之單方面行政行為
    ，基於公務員為公法上行為具有公信力之原則，該行政行為
    當可被推定為真正，其據以依法處分之事實認定亦為正確無
    誤，本此公信原則，立法者乃賦予行政機關制定違反道路交
    通事件統一裁罰基準及處理細則，使執行勤務員警得當機處
    分，以達其維護交通秩序、安全之行政目的，反之，若謂公
    務員一切行政行為均需預留證據以證其實，則國家行政勢必
    窒礙難行，是本件執勤員警本其維護交通秩序、安全職責所
    為之舉發，雖未照相存證，亦應受到合法、正確之推定。異
    議人上開所辯，尚不足採。
五、綜上所述，本件異議人確有駕車行經有燈光號誌管制之交岔
    路口闖紅燈之違規事實，原處分機關依道路交通管理處罰條
    例第53條第1 項之規定，裁處罰鍰2,700 元，並依同條例第
    63條規定記違規點數3 點，於法即無不合，是本件聲明異議
    ，為無理由，應予駁回。
據上論斷，應依道路交通管理處罰條例第87條第2 項、道路交通
案件處理辦法第19條，裁定如主文。
中    華    民    國    97    年    8     月    18    日
                  交通法庭      法  官  蘇碧珠
以上正本證明與原本無異。
如不服本裁定應於收受送達後5 日內向本院提出抗告書狀敘述抗
告之理由抗告於臺灣高等法院高雄分院。
中    華    民    國    97    年    8     月    12    日
                                書記官  賀燕花


司法院資訊處製作；財團法人民間司法改革基金會備份。
